臺灣高等法院高雄分院刑事判決　　　　　　　　　九十一年度上易字第一一四六號
　　上　訴　人　台灣屏東地方法院檢察署檢察官
　　被　　　告　丙○○
右上訴人因被告竊盜案件，不服臺灣屏東地方法院九十一年度易字第一九九號中華民
國九十一年六月二十五日第一審判決（起訴案號：臺灣屏東地方法院檢察署九十年度
偵字第七二一七號），提起上訴（併辦案號：同署九十一年度偵字第二七九七號），
本院判決如左：
      主  文
原判決關於丙○○部分撤銷。
丙○○連續攜帶兇器竊盜，累犯，處有期徒刑壹年貳月。Ｔ型扳手壹支沒收。
    事  實
一、丙○○有竊盜及違反麻醉藥品管理條例案件等前科，其於民國（下同）八十八年
    間因竊盜案件，經台灣屏東地方法院判處有期徒刑三月確定，於八十九年一月十
    九日執行完畢，不知悔改。竟仍基於意圖為自己不法所有之概括之犯意，先與徐
    文政（業經原審判處罪刑確定在案）基於犯意之聯絡，於九十年十一月十五日凌
    晨某時，在屏東縣麟洛鄉○○村○○路二一二號前，由徐文政騎乘機車附載丙○
    ○，推由丙○○下手竊取乙○○所使用之車號ＷＧ－四二六九號自用小貨車，得
    手後隨即二人駕駛該車前往屏東市○○路和生市場，再於同日上午五時四十分許
    ，在該市場之停車場內，由丙○○下車竊取甲○○所有之生薑一箱，徐文政則駕
    駛小貨車在旁接應，嗣丙○○竊取該生薑一箱得手並將之搬置於小貨車後，因停
    車場管理員張福興及其餘民眾發覺有異而合力逮捕丙○○，徐文政則趁隙逃離現
    場。丙○○復單獨承上開竊盜之概括犯意，於九十一年五月五日上午四時許，在
    屏東縣麟洛鄉永達技術學院大門旁，攜帶足以傷人身體可為兇器之用Ｔ型扳手一
    支，破壞楊耀程所有之ＮＩＬ－二○九號三陽牌黑色重型機車一部之開關鎖（毀
    損部分未據告訴），趁機竊取之，得手後供己騎用，嗣於九十一年五月十六日十
    八時三十分許，丙○○騎乘前揭機車途經屏東縣麟洛鄉○○村○○路○○道路時
    ，為警查獲，並扣得丙○○所有供犯罪所用之Ｔ型扳手一支。
二、案經屏東縣警察局屏東分局移送台灣屏東地方法院檢察署檢察官偵查起訴及移送
    本院併案審理。
    理  由
一、右揭事實，已據被告丙○○坦承不諱，並經被害人乙○○、甲○○、楊耀程於警
    訊中指述綦詳，復經證人張福興在警訊及原審審理中證述屬實（被害人甲○○部
    分）；此外，復有贓物保領結三紙在卷，及Ｔ型扳手一支扣案可稽（被害人楊耀
    程部分）。事證明確，被告之犯行堪以認定。
二、核被告丙○○所為，其於九十年十一月十五日之二次竊盜行為，係犯刑法第三百
    二十條第一項之竊盜罪；又按扣案之Ｔ型扳手，約十公分長，前端尖銳，此經本
    院當庭勘驗屬實，有勘驗筆錄可憑，被告於九十一年五月五日攜帶前開扳手竊盜
    之行為，係犯同法第三百二十一條第一項第三款之攜帶兇器竊盜罪。被告九十年
    十一月十五日之二次竊盜行為，其與徐文政間有犯意聯絡及行為分擔，為共同正
    犯。被告先後三次竊盜犯行，手法相似，犯罪基本構成要件相同，顯係基於概括
    之犯意為之，應依刑法第五十六條之規定，論以情節較重之攜帶兇器竊盜一罪之
    連續犯，並加重其刑。又併辦部分與起訴事實有連續犯關係，為裁判上一罪，本
    院自得一併審理。被告前因竊盜案件，經法院判處有期徒刑三月確定，於八十九
    年一月十九日執行完畢，有台灣高等法院被告刑案資料查註紀錄表在卷可按，其
    於有期徒刑執行完畢後，五年以內再犯有期徒刑以上之本罪，為累犯，應依刑法
    第四十七條規定遞加重其刑。
三、原審論處被告罪刑，固非無見。惟查，原審未及就被告所犯九十一年五月五日之
    竊盜犯行併案審理，尚有未洽，檢察官上訴意旨執此而指摘原判決被告丙○○部
    分不當，為有理由，應將原判決被告丙○○部分撤銷改判。爰審酌被告丙○○之
    素行，其犯罪之手法，竊取之財物價值，及其犯罪後之態度等一切情狀，量處如
    主文第二項所示之刑；扣案之Ｔ型扳手一支，為被告丙○○所有供犯罪所用之物
    ，已據其供明在卷，依刑法第三十八條第一項第二款宣告沒收。
四、同案被告徐文政業經原審判決罪刑確定並送執行在案。
據上論結，應依刑事訴訟法第三百六十九條第一項前段、第三百六十四條、第二百九
十九條第一項前段，刑法第五十六條、第三百二十一條第一項第三款、第四十七條、
第三十八條第一項第二款，判決如主文。
本案經檢察官方娜蓉到庭執行職務。
中      華      民      國    九十一    年      九      月     十一     日
                              臺灣高等法院高雄分院刑事第一庭
                                  審判長法官  曾永宗
                                        法官  郭玫利
                                        法官  邱永貴
右正本證明與原本無異。
不得上訴。
      法院書記官  梁雅華
中    華    民    國      九十一      年      九      月    十二    日
附錄：本判決論罪科刑法條：
刑法第三百二十一條第一項第三款
販竊盜罪而有左列情形之一者，處六月以上五年以下有期徒刑
三  攜帶兇器而犯之者。
